ܣܟܐ,,pʿal,ethpʿel,paʿʿel,ethpaʿʿal,aphʿel,ettaphʿal
perfect,3MS,ܣܟܳܐ,ܐܶܣܬܟܺܝ,ܣܰܟܺܝ,ܐܶܣܬܰܟܺܝ,ܐܰܣܟܺܝ,ܐܶܬܣܰܬܟܺܝ
perfect,3FS,ܣܟܳܐܬ,ܐܶܣܬܰܟܝܰܬ,ܣܰܟܝܰܬ,ܐܶܣܬܰܟܝܰܬ,ܐܰܣܟܝܰܬ,ܐܶܬܣܰܬܟܝܰܬ
perfect,2MS,ܣܟܰܝܬ,ܐܶܣܬܟܺܝܬ,ܣܰܟܺܝܬ,ܐܶܣܬܰܟܺܝܬ,ܐܰܣܟܺܝܬ,ܐܶܬܣܰܬܟܺܝܬ
perfect,2FS,ܣܟܰܝܬܝ,ܐܶܣܬܟܺܝܬܝ,ܣܰܟܺܝܬܝ,ܐܶܣܬܰܟܺܝܬܝ,ܐܰܣܟܺܝܬܝ,ܐܶܬܣܰܬܟܺܝܬܝ
perfect,1CS,ܣܟܺܝܬ,ܐܶܣܬܰܟܺܝܬ,ܣܰܟܺܝܬ,ܐܶܣܬܰܟܺܝܬ,ܐܰܣܟܺܝܬ,ܐܶܬܣܰܬܟܺܝܬ
perfect,3MP,ܣܟܰܘ,ܐܶܣܬܟܺܝܘ,ܣܰܟܺܝܘ,ܐܶܣܬܰܟܺܝܘ,ܐܰܣܟܺܝܘ,ܐܶܬܣܰܬܟܺܝܘ
perfect,3FP,ܣܟܰܝ̈,ܐܶܣܬܟܺܝ̈,ܣܰܟܺܝ̈,ܐܶܣܬܰܟܺܝ̈,ܐܰܣܟܺܝ̈,ܐܶܬܣܰܬܟܺܝ̈
perfect,2MP,ܣܟܰܝܬܽܘܢ,ܐܶܣܬܟܺܝܬܽܘܢ,ܣܰܟܺܝܬܽܘܢ,ܐܶܣܬܰܟܺܝܬܽܘܢ,ܐܰܣܟܺܝܬܽܘܢ,ܐܶܬܣܰܬܟܺܝܬܽܘܢ
perfect,2FP,ܣܟܰܝܬ̈ܶܝܢ,ܐܶܣܬܟܺܝ̈ܬܶܝܢ,ܣܰܟܺܝܬ̈ܶܝܢ,ܐܶܣܬܰܟܺܝ̈ܬܶܝܢ,ܐܰܣܟܺܝܬ̈ܶܝܢ,ܐܶܬܣܰܬܟܺܝܬܶܝ̈ܢ
perfect,1CP,ܣܟܰܝܢ,ܐܶܣܬܟܺܝܢ,ܣܰܟܺܝܢ,ܐܶܣܬܰܟܺܝܢ,ܐܰܣܟܺܝܢ,ܐܶܬܣܰܬܟܺܝܢ
imperfect,3MS,ܢܶܣܟܶܐ,ܢܶܣܬܟܶܐ,ܢܣܰܟܶܐ,ܢܶܣܬܰܟܶܐ,ܢܰܣܟܶܐ,ܢܶܬܣܰܬܟܶܐ
imperfect,3FS,ܬܶܣܟܶܐ,ܬܶܣܬܟܶܐ,ܬܣܰܟܶܐ,ܬܶܣܬܰܟܶܐ,ܬܰܣܟܶܐ,ܬܶܬܣܰܬܟܶܐ
imperfect,2MS,ܬܶܣܟܶܐ,ܬܶܣܬܟܶܐ,ܬܣܰܟܶܐ,ܬܶܣܬܰܟܶܐ,ܬܰܣܟܶܐ,ܬܶܬܣܰܬܟܶܐ
imperfect,2FS,ܬܶܣܟܶܝܢ,ܬܶܣܬܟܶܝܢ,ܬܣܰܟܶܝܢ,ܬܶܣܬܰܟܶܝܢ,ܬܰܣܟܶܝܢ,ܬܶܬܣܰܬܟܶܝܢ
imperfect,1CS,ܐܶܣܟܶܐ,ܐܶܣܬܟܶܐ,ܐܶܣܰܟܶܐ,ܐܶܣܬܰܟܶܐ,ܐܰܣܟܶܐ,ܐܶܬܣܰܬܟܶܐ
imperfect,3MP,ܢܶܣܟܽܘܢ,ܢܶܣܬܟܽܘܢ,ܢܣܰܟܽܘܢ,ܢܶܣܬܰܟܽܘܢ,ܢܰܣܟܽܘܢ,ܢܶܬܣܰܬܟܽܘܢ
imperfect,3FP,ܢܶܣܟܝ̈ܳܢ,ܢܶܣܬܰܟܝ̈ܳܢ,ܢܣܰܟܝ̈ܳܢ,ܢܶܣܬܰܟ̈ܝܳܢ,ܢܰܣܟ̈ܳܢ,ܢܶܬܣܰܬܟ̈ܳܢ
imperfect,2MP,ܬܶܣܟܽܘܢ,ܬܶܣܬܟܽܘܢ,ܬܣܰܟܽܘܢ,ܬܶܣܬܰܟܽܘܢ,ܬܰܣܟܽܘܢ,ܬܶܬܣܰܬܟܽܘܢ
imperfect,2FP,ܬܶܣܟܝ̈ܳܢ,ܬܶܣܬܰܟܝ̈ܳܢ,ܬܣܰܟܝ̈ܳܢ,ܬܶܣܬܰܟ̈ܝܳܢ,ܬܰܣܟ̈ܳܢ,ܬܶܬܣܰܬܟ̈ܳܢ
imperfect,1CP,ܢܶܣܟܶܐ,ܢܶܣܬܟܶܐ,ܢܣܰܟܶܐ,ܢܶܣܬܰܟܶܐ,ܢܰܣܟܶܐ,ܢܶܬܣܰܬܟܶܐ
imperative,MS,ܣܟܺܝ,ܐܶܣܬܟܰܝ,ܣܰܟܳܐ,ܐܶܣܬܰܟܳܐ,ܐܰܣܟܳܐ,ܐܶܬܣܰܬܟܳܐ
imperative,FS,ܣܟܳܝ,ܐܶܣܬܟܳܝ,ܣܰܟܳܝ,ܐܶܣܬܰܟܳܝ,ܐܰܣܟܳܝ,ܐܶܬܣܰܬܟܳܝ
imperative,MP,ܣܟܰܘ,ܐܶܣܬܟܰܘ,ܣܰܟܰܘ,ܐܶܣܬܰܟܰܘ,ܐܰܣܟܰܘ,ܐܶܬܣܰܬܟܰܘ
imperative,FP,ܣܟܰ̈ܝ,ܐܶܣܬܟܳܝ̈ܶܝܢ?,ܣܰܟܳܝ̈,ܐܶܣܬܰܟܳܝ̈,ܐܰܣܟܳܝ̈,ܐܶܬܣܰܬ̈ܟܳܝ
active-participle,MS,ܣܳܟܶܐ,ܡܶܣܬܟܶܐ,ܡܣܰܟܶܐ,ܡܶܣܬܰܟܶܐ,ܡܰܣܟܶܐ,ܡܶܬܣܰܬܟܶܐ
active-participle,FS,ܣܳܟܝܳܐ,ܡܶܣܬܰܟܝܳܐ,ܡܣܰܟܝܐ,ܡܶܣܬܰܟܝܳܐ,ܡܰܣܟܝܳܐ,ܡܶܬܣܰܬܟܝܳܐ
active-participle,MP,ܣܳܟܶܝܢ,ܡܶܣܬܟܶܝܢ,ܡܣܰܟܶܝܢ,ܡܶܣܬܰܟܶܝܢ,ܡܰܣܟܶܝܢ,ܡܶܬܣܰܬܟܶܝܢ
active-participle,FP,ܣܳܟܝ̈ܳܢ,ܡܶܣܬܰܟܝ̈ܳܢ,ܡܣܰܟܝ̈ܳܢ,ܡܶܣܬܰܟ̈ܝܳܢ,ܡܰܣܟ̈ܝܳܢ,ܡܶܬܣܰܬܟ̈ܝܳܢ
passive-participle,MS,ܣܟܶܐ,,ܡܣܰܟܰܝ,,ܡܰܣܟܰܝ,
passive-participle,FS,ܣܰܟܝܳܐ,,ܡܣܰܟܝܳܐ,,ܡܰܣܟܝܳܐ,
passive-participle,MP,ܣܟܶܝܢ,,ܡܣܰܟܶܝܢ,,ܡܰܣܟܶܝܢ,
passive-participle,FP,ܣܰܟܝ̈ܳܢ,,ܡܣܰܟܝ̈ܳܢ,,ܡܰܣܟ̈ܝܳܢ,
infinitive,,ܡܶܣܟܳܐ,ܡܶܣܬܟܳܝܽܘ,ܡܣܰܟܳܝܽܘ,ܡܶܣܬܰܟܳܝܽܘ,ܡܰܣܟܳܝܽܘ,ܡܶܬܣܰܬܟܳܝܽܘ
